福建金門地方法院民事裁定
110年度補字第34號
原      告  翁麗旋  
上列原告請求遷讓房屋等事件，本院裁定如下：
    主    文
原告應於本裁定送達翌日起5日內，具狀補正如附表所示之事項
。
    理    由
一、「起訴，應以訴狀表明下列各款事項，提出於法院為之：1.
    當事人及法定代理人。2.訴訟標的及其原因事實。3.應受判
    決事項之聲明」，民事訴訟法第244 條第1 項定有明文。再
    提起民事訴訟，應依民事訴訟法第77條之13之規定繳納裁判
    費，此為必須具備之程式。又起訴不合程式或不備其他要件
    者，其情形可以補正者，審判長應定期間先命補正，逾期仍
    未補正，法院應以裁定駁回之，同法第249 條第1 項第6 款
    亦有明文。書狀及其附屬文件，除提出於法院者外，應按應
    受送達之他造人數，提出繕本或影本，民事訴訟法第119 條
    第1 項亦定有明文。又訴訟標的之價額，由法院核定；核定
    訴訟標的之價額，以起訴時之交易價額為準，無交易價額者
    ，以原告就訴訟標的所有之利益為準；以一訴主張數項標的
    者，其價額合併計算之；以一訴附帶請求其孳息、損害賠償
    、違約金或費用者，不併算其價額，民事訴訟法第77條之1
    第1、2項及第77條之2第1項前段、第2項分別定有明文。次
    按提起民事訴訟，應依民事訴訟法第77條之13規定，按訴訟
    標的價額繳納裁判費，此為必備之程式；又原告之訴，有起
    訴不合程式之情形者，法院應以裁定駁回之，但其情形可以
    補正者，審判長應定期間先命補正，亦為同法第249條第1項
    第6款所明定。另按所謂之交易價額，應係指客觀之市場交
    易價額而言。至房屋課稅現值固可作為法院核定房屋交易價
    值之參考資料，然其僅係稅捐機關課徵房屋稅之基準，與房
    屋交易價值未必相當。再者，房屋及土地為各別之不動產，
    各得單獨為交易標的，故關於遷讓房屋之請求，應以房屋起
    訴時之交易價額為準，核定其訴訟標的價額，不應將房屋坐
    落之土地價額併算在內。
二、經查，本件原告提起謙讓房屋等事件，為核定本件訴訟標的
    價額，茲命原告於收受裁定後5日內具狀陳報如附表所示之
    事項。
中    華    民    國   110    年    8     月    27    日
                  福建金門地方法院金城簡易庭
                                  法  官  蔡旻穎
以上正本係照原本作成。
本件關於命補正訴訟程式之部分，不得抗告。惟關於核定訴訟標
的價額部分，如有不服應於送達後10日內向本院提出抗告狀，並
繳納抗告費新臺幣1,000 元。
中    華    民    國   110    年    8     月    27    日
                                  書記官  蔡一如

附表：

編號   補  正  事  項 1 提出原告聲明第一項與聲明第二項之請求權基礎 2 詳列聲明第二項之新臺幣(下同)81萬金額如何計算得出，並詳列其計算式。 3 提出本件請求返還之復興西路16號、18號房屋1樓房屋及西北側水泥地及平方台之具體面積，並陳報此部分之交易價額。